---
title: "German credit risk"
author: "ANHG"
date: "2023-01-24"
output:
  prettydoc::html_pretty:
    theme: hpstr
    highlight: github
vignette: >
  %\VignetteIndexEntry{German credit risk}
  %\VignetteEngine{knitr::rmarkdown}
  %\VignetteEncoding{UTF-8}
---
```{r}
# Incluir knitr para visualización de tablas
library(knitr)
# Incluir Tidyverse para analisis de datos
library(tidyverse)
# Incluir la librería dataexplorer para exploracion de datos
library(DataExplorer)
```

# Obtención de datos

```{r}
library(readr)
german_credit_data <- read_csv("Inputs/german_credit_data.csv")
kable(head(german_credit_data))
```

# Exploración de los datos


Comenzamos con al pregunta de investigación ¿El prestamo a un cliente prospecto tendrá riesgo bueno o malo?


## Summary


```{r}
summary(german_credit_data)
```

Features categóricas:
Sex
Housing
Saving accounts
Checking account
Purpose
Risk

Features Continuas:
Index
Age
Job
Credit amount
Duration

Vemos que
- Hay 1000 Observaciones
- El promedio de edad es de 35 años
- En promedio se prestan 3271 dolares
- La duración promedio es de 20 meses

## Summary (Plot)

```{r}
plot_intro(german_credit_data)
```
- El 50% de las columnas tiene filas completas. Tenemos un 5.2% de obserbaciones sin datos.
- Casi la mitad de las columnas son continuas. 

## Datos faltantes

### Gráfico
```{r}
plot_missing(german_credit_data)
```
- Checking account tiene un 39.4% de datos faltantes.

## Mapa de calor

```{r}
plot_correlation(na.omit(german_credit_data), maxcat = 5L,  type = c("all", "discrete", "continuous"))
```
- En el mapa de correlación podemos observar que tienen mayor correlación con el riesgo
 - Credit amount
 - Duration
 - Housing own
 - Saving accounts rich
 - Checking accounts rich


# Limpieza de datos

- Job está muy correlacionado con credit amount, pero poco con el riesgo por lo que creo que quitar esa variable no afectaría mucho. Sin embargo para análisis y segmentación abona de la misma manera que el sexo. 
- No encuentro nada que sea estrictamente necesario cambiar. 

## Revisemos la distribución de frecuencia

```{r}
plot_bar(german_credit_data)
```

## Un gráfico interesantes es el de la distribución de frecuencia por Sexo, Riesgo, Propósito
```{r}
plot_bar(german_credit_data, by = "Sex") 
plot_bar(german_credit_data, by = "Risk")
plot_bar(german_credit_data, by = "Purpose")
```

```{r}
plot_boxplot(german_credit_data, by = "Sex") 
plot_boxplot(german_credit_data, by = "Risk")
plot_boxplot(german_credit_data, by = "Purpose")
```


