---
title: "coffe_ratings"
author: "ANHG"
date: "2023-01-23"
output:
  prettydoc::html_pretty:
    theme: architect
    highlight: github
---

```{r message=FALSE, results='hide'}
# Incluir knitr para visualización de tablas
library(knitr)
# Incluir la librería dataexplorer para exploracion de datos
library(DataExplorer)
# Tablas, librería adicional
library(kableExtra)
# Tablas páginadas customizadas
library(DT)
# Funcion para obtener datatable (datos, indice tabla, nombre)
custom_dt <- function(data, indice, nombre) {
  table_n <- paste("Table ", indice) 
  dt <- datatable(data,
                  caption = htmltools::tags$caption(
                  style = 'caption-side: bottom; text-align: center;',
                  table_n, htmltools::em(nombre)),
                  extensions = 'FixedColumns',
                  rownames= FALSE,
                  filter = 'top',
                  options = list(
                  pageLength = 5,
                  autoWidth = TRUE,
                  columnDefs = 
                  list(list(width = '300px', targets = c(0,7))),
                  scrollX = TRUE,
                  escape = T)
                  )
  return(dt)
}
```

# Exploración y limpieza de los datos

## Obtener Datos

```{r message=FALSE, results='hide'}
# install.packages("tidytuesdayR") 
tuesdata <- tidytuesdayR::tt_load(2020, week = 28)
coffee_ratings_or <- tuesdata$coffee_ratings

```

## Analisis exploratorio de los datos.

```{r message=FALSE, results='hide'}
# Librería de exploración de datos
library(tidyverse)
```

```{r}
custom_dt(head(coffee_ratings_or), 1, "Coffe_ratings")
```

```{r}
# Rapida visualización de las columnas de datos
summary(coffee_ratings_or)
```

```{r}
# Encontrar la correlación de las variables con total_cup_points. 

coffee_ratings_or$tcp_cat <- cut(coffee_ratings_or$total_cup_points,
                                                  breaks=c(0, 10, 20, 30, 40, 45, 50, 55, 60, 65, 80, 85, 90, 95),
                                                  labels=c(10, 20, 30, 40, 45, 50, 55, 60, 65, 80, 85, 90, 95))
from dataprep.eda import plot_correlation
plot_correlation(df)

plot_correlation(coffee_ratings_or, type = c("all", "discrete", "continuous"), "tcp_cat")
```

```{r}
help(plot_correlation)
```

## Pregunta de investigación ¿Cuales son los mejores productores de café y en qué regiones se encuentran?

Con el summary podemos ver cuáles son las variables continuas y categóricas rápidamente.

```{r}
# Visualización rápida de un summary de los datos
plot_intro(coffee_ratings_or)
```

¿Qué notamos?

Podemos ver qué el 6.9 porciento de nuestras observaciones tienen missing values Solamente el 9.9% de las columnas tienen datos completos

A continuación se presenta una visualización de los valores faltantes

```{r}
plot_missing(coffee_ratings_or)
```

### Análisis de los valores faltantes

En este primer esfuerzo podemos revisar que la variable lot_number tiene un procentaje alto de faltantes, revisando el objetivo del estudio se decide descartar esta variable ya que el número de lote no abona nada para descubrir cuales son los mejores productores de café y en qué regiones se encuentran

```{r}
final_data <- drop_columns(coffee_ratings_or, "lot_number")
# Revisando de nuevo los missing values, pero ahora en formato de tabla obtenemos:
profile_missing(final_data)
```

### Anotaciones:

Otra cosa que observo es que hay 3 columnas con 230 datos perdidos (parece ser un patrón) por lo que filtro y me doy cuenta que casi todos los ranchos que no reportan altitud tampoco reportan estas 3.

```{r}
no_altitude <- final_data %>% filter(is.na(altitude_high_meters) & is.na(altitude))
custom_dt(head(no_altitude),2,"Coffy ratings excluding altitude columns")
```

Siguiendo el hilo de la exploración de datos, me gustaría ver como se comporta el puntaje obtenido de una taza de café con su altura.

```{r}
# Para ello me concentro en los datos que si tienen la altitude rellenada 
final_data_con_altitude <- final_data %>% filter(!is.na(altitude_high_meters) & !is.na(altitude))

custom_dt(final_data_con_altitude, 3, "Observaciones que contienen altitud")
```

Al revisar un poco los datos, veo que no todas las observaciones de altitude son numericas, por lo que decido usar altitude_mean_meters.

```{r}
final_data_con_altitude %>% ggplot(aes(x=altitude_mean_meters, y=total_cup_points)) + geom_area()
```

Noto que a partir de cierta altura parece más a menos constante y hay una especie de pico, decido probar otro filtro. Encuentro que, en cierto rango, si parece haber una relación entre la calificación y la altura, teniendo los picos más altos después de 2000 metros. Sin embargo en el gráfico anterior se observa que después inicia una caida, luego sube y se mantiene estable.

Si lo rellenamos por la región, se pierden un poco de información (4%), pero obtenemos indicios muy buenos del origen de los mejores cafés (apaneca y boquete) entre los 1500 y 1700 metros de altura.

Un análisis más profundo es necesario, pero esto ya representa indicios.

```{r}
final_data_con_altitude %>% filter(total_cup_points>85) %>% ggplot(aes(x=altitude_mean_meters, y=total_cup_points, fill=region)) + geom_area() + ggtitle("Relacion entre la calificación del café y la altura y región de siembra")
```

En un intento de visualizar las distribuciones de frecuencia, se tiene el inconveniente de que hay 2 columnas con datos muy largos que hacen dificil este proceso. Surge la pregunta si estos datos abonan a la pregunta de investigación (certification_address, certification_contact)

```{r}
plot_histogram(final_data_con_altitude)
```
